<word>
  <form>bilikeszi</form>
  <seq>
    <morph wordType="root">
      <shortName>*bili (to.see): himbilira</shortName>
      <stemMsa cat="167" catAbbr="trans" inflClass="177" inflClassAbbr="1" requiresInfl="+"/>
    </morph>
    <morph wordType="suffix">
      <shortName>-kes (???): kes</shortName>
      <derivMsa fromCat="0" toCat="0" fromInflClass="0" toInflClass="0" requiresInfl="-"/>
    </morph>
    <morph wordType="102">
      <shortName>-zi (1SgPoss): la</shortName>
      <inflClasses>
        <inflClass hvo="100" abbr="II"/>
      </inflClasses>
      <inflMsa slot="102" slotAbbr="Possessor"/>
    </morph>
  </seq>
</word>
